臺灣嘉義地方法院刑事判決　　　　　　　　　　　　　　九十一年度易字第二六號
　　公　訴　人　臺灣嘉義地方法院檢察署檢察官
　　被　　　告　甲○○
　　　　　　　　乙○○
　　共　　　同
　　選任辯護人　陳正芳
右列被告因詐欺案件，經檢察官提起公訴（九十年度偵字第六七八八號），本院判決
如左：
    主  文
乙○○、甲○○均無罪。
    理  由
壹、公訴意旨略以：被告甲○○、乙○○係兄弟關係，明知渠等共同經營之台灣香堂
    香業有限公司（下簡稱台灣香業公司）自民國八十九年十月二十七日即已遭銀行
    拒絕往來，被告乙○○亦於八十九年十一月十七日遭銀行拒絕往來，顯無清償能
    力及意思，又知悉如附表一編號三、五、六、九、十至二十二所示之支票（起訴
    書漏載編號二十二所示支票）均係來路不明且其帳戶已遭銀行拒絕往來之「芭樂
    票」，如附表一編號一、二、四、七、八所示之支票係來路不明且其帳戶即將遭
    銀行拒絕往來，如附表一編號一至五所示之支票係被告甲○○、乙○○共同經營
    惟營運狀況極為不佳之台灣香業公司所簽發，如附表一編號六至八所示之支票係
    資力不佳之被告乙○○所簽發之支票，竟意圖為渠等不法之所有，基於概括之共
    同犯意聯絡，推由被告甲○○自八十九年二月間起至九十年二月間止，多次持如
    附表一、二所示支票向告訴人辛○○○借款及換票，訛稱上開支票均係債信良好
    之客票及票據，被告甲○○、乙○○或台灣香業公司且在如附表一、二所示支票
    上背書以取信告訴人辛○○○，致其陷於錯誤，陸續交付借款予被告甲○○、正
    文輝，並應允換票，總金額高達新台幣（下同）五、六百萬元，詎上開支票屆期
    均不獲支付，告訴人辛○○○始知受騙，因認被告乙○○、甲○○共同涉犯刑法
    第三百三十九條第一項之詐欺取財罪嫌等語。
貳、按犯罪事實應依證據認定之，無證據不得推定其犯罪事實，刑事訴訟法第一百五
    十四條定有明文，故事實之認定，應憑證據，如未能發現相當證據，或證據不足
    以證明，自不能以推測或擬制之方法，以為裁判基礎。而認定不利於被告之事實
    ，須依積極證據，苟積極證據就被告有罪未達無庸置疑之地步，而不足為不利於
    被告事實之認定時，即應為有利於被告之認定；刑法第三百三十九條第一項詐欺
    罪之成立，係以意圖為自己或第三人不法之所有，以詐術使人陷於錯誤，而將本
    人或第三人之物交付為構成要件，所謂以詐術使人交付，必須被詐欺人因其詐術
    而陷於錯誤，若所用方法，不能認為詐術，亦不致使人陷於錯誤，即不構成該罪
    ，最高法院三十年度上字第八一六號、四十年度台上字第八六號、四十六年度台
    上字第二六○號均著有判例可資參照。再民事債務人於債之關係成立後，其未依
    約定履行者，在社會一般交易經驗上常見之原因非一，舉凡因不可歸責自己之事
    由而不能給付，或因合法主張抗辯而拒絕給付，甚至在負債之後另起惡意遲延給
    付，皆有可能，未能盡予推定自始即毫無給付意願，逕指以詐術使人陷於錯誤完
    成交易之財產犯罪。
參、公訴人認被告甲○○、乙○○涉嫌共犯詐欺取財罪名，無非以告訴人辛○○○之
    指訴，如附表一、二所示眾多支票，附表三所示各該金融機關函覆之票據往來資
    料等為其論據。訊據被告甲○○、乙○○均堅決否認有何犯行，被告甲○○辯稱
    ：其自八十三、四年間即在嘉義縣大林鎮大埔美處設廠製造香環，告訴人辛○○○係提供香環紙盒之廠商，斯時雙方即有金錢往來，嗣被告甲○○所設之工廠於
    八十六年七月間發生火災，付之一炬，告訴人辛○○○自此時起，仍陸續貸與被
    告甲○○資金，被告甲○○始能覓得大林鎮中林里之工廠繼續製造香環，並成立
    世薰香業有限公司（下稱世薰香業公司，後改名為聖大香業有限公司，下稱聖大
    香業公司），其間亦有償還債務，截至八十八年止，被告甲○○仍積欠告訴人辛○○○達五、六百萬元，後於八十八年底，告訴人辛○○○向被告甲○○表明不
    繼續貸借之意，但因被告甲○○無力償還，雙方協商後，告訴人辛○○○同意被
    告甲○○分期償還，被告甲○○始簽發以第一銀行新西分行為付款人帳號000
    00000000號，每紙面額為十五萬元或二十萬元不等之支票共約三十張與
    告訴人辛○○○，嗣聖大香業公司股東退股，被告甲○○始另行成立台灣香業公
    司，並委請被告乙○○掛名任負責人，未料經濟不景氣，公司營運困難，被告甲○○前所簽發之支票陸續遭到退票，在告訴人辛○○○要求下，始再先後交付如
  附表一、二所示支票以換回退票，並未詐欺等語。被告乙○○辯稱：其僅應被告
    甲○○之請擔任台灣香業公司負責人，並簽發自己及該公司名義之支票供被告甲○○使用，亦未詐欺等語。
肆、經查：
一、被告甲○○於八十三、四年間即在嘉義縣大林鎮大埔美處設廠製造香環，告訴人
    辛○○○係提供香環紙盒之廠商，自斯時起雙方即有金錢往來，被告甲○○每月
    至少向告訴人辛○○○告貸一次，每次金額約八、九十萬元，被告甲○○每次均
    交付客票以代清償，該等客票亦有兌現，八十九年初始見跳票情事發生，同年五
    月三十一日交付最後一筆金額約為四十幾萬元之借款；被告甲○○設在大林鎮大
    埔美之工廠確曾於八十六年七月二日發生火災，旋另覓得大林鎮中林里廠址繼續
    經營，告訴人辛○○○知悉此事，並陸續貸與被告甲○○資金等情，均為告訴人
    辛○○○所是認（本院卷第一百三十五頁至第一百三十七頁審判筆錄），復有嘉
    義縣消防局九十一年十月三日嘉縣消調字第六三二四號火災證明書一紙在卷可參
    （本院卷第一百五十八頁）。自上揭借貸始末觀之，除與被告乙○○並無干涉外
    ，告訴人辛○○○與被告甲○○係因為商業交易往來相識進而發生金錢借貸關係
    ，告訴人辛○○○更於被告甲○○工廠遭祝融之肆，生計或多或少受到影響之下
    ，猶如以往繼續貸與金錢，苟其間毫無信賴關係，殊難想像之。又自被告甲○○
    履行債務之過程言之，其從八十三、四年間借款伊始，均於借款時交付客票清償
    債務，該等客票皆有兌現，至八十九年初始見退票情事，長達四、五年左右之借
    貸期間，還款甚為正常，後被告甲○○交付告訴人辛○○○之客票於八十九年初
    開始退票，告訴人辛○○○明知於此仍願於同年五月間交付最末一筆借款，益徵
    交付財物並非止於利益引誘，乃出於彼此信賴關係所為。
二、被告甲○○自己名義所簽發之支票，自八十六年六月起陸續有七十五張支票遭到
    退票，其中三十九張業據註銷退票紀錄，其中三十六張列入退票紀錄中，八十九
    年一月二十八日為銀行拒絕往來，同年二月二日起更因此一理由為銀行停用信用
    卡；被告乙○○自己名義所簽發之支票，自八十九年三月起陸續有三十六張支票
    遭到退票，其中二十張業據註銷退票紀錄，其中十六張列入退票紀錄中，八十九
    年十一月十七日為銀行拒絕往來，從未請領任何信用卡，均有財團法人金融聯合
    徵信中心查詢資料及法務部票據信用資訊連結作業查詢明細表等在卷可查（本院
    卷第一百四十四頁至第一百四十五頁）。由此而論，被告甲○○、乙○○等清償
    能力並非自借貸開始即陷於不良，且分別遲至八十六年、八十九年間始見退票紀
    錄，首次退票開始後，並曾註銷半數以上之退票，得見其等對於己身債務問題仍
    有意解決，非可逕認設立支票存款帳戶之目的即在訛騙他人。
三、又被告甲○○確曾交付如附表一、二所示之支票與告訴人辛○○○收執；其中如
    附表一編號一至五所示支票係台灣香業公司名義簽發，如附表一編號六至八所示
    支票係被告乙○○名義簽發，如附表二編號一至十二所示支票係台灣香業公司名
    義簽發，如附表二編號十三至二十四所示支票係被告乙○○名義簽發；如附表一
    編號六至十一、十三、十五至十七、十九至二十二，如附表二編號十三至二十四
    所示支票均有被告甲○○名義背書，如附表一編號十二、十四、十八，如附表二
    編號二十五所示支票均有被告乙○○暨台灣香業公司名義背書等情，有告訴人辛○○○所提如附表一、二所示支票及退票理由單等在卷可佐（九十年度發查字第
    四○三號卷第四頁至第三十三頁）。再被告乙○○係因其兄即被告甲○○債信不
    佳無法簽發支票，始應被告甲○○之邀擔任台灣香業公司負責人，並將自己及台
    灣香業公司名義之支票交付被告甲○○行使等情，亦為被告甲○○、乙○○所是
    認（本院卷第一百二十一頁、第一百二十三頁、第一百二十六頁、第一百二十七
    頁訊問筆錄），且有卷附之台灣香業公司登記資料一份可佐（本卷第一百六十四
    頁）。則依前開自白、票據往來紀錄及公司登記等資料所示，被告乙○○以自己
    及台灣香業公司名義簽發支票，並非有意負擔該等票據債務，自始即欠缺清償意
    思及能力，至為明確。此外，如附表一、二所示支票，除被告乙○○及台灣香業
    公司名義支票外，依附表三所示函查資料顯示，其開戶日期與拒絕往來日期均相
    距在一年以內，又依卷附法務部票據信用資訊連結作業查詢明細表所示（本院卷
    第一百六十六頁至第一百八十六頁），如附表一所示支票之發票人，其中王中漢
    之退票張數為三百零九張，退票總金額高達四千八百七十二萬九千八百五十七元
    ；壬○○之退票張數為一百二十九張，退票總金額高達一千七百七十三萬一千九
    百四十六元；徐丙幸之退票張數為二百三十張，退票總金額高達三千零三十八萬
    五千七百六十四元；萬雲龍之退票張數為二百八十八張，退票總金額高達五千零
    二十六萬七千九百六十八元；穗豐國際企業股份有限公司之退票張數為二千一百
    零三張，退票總金額高達六億七千三百六十四萬零九百五十七元；丁○○之退票
    張數為四百五十張，退票總金額高達六千八百九十四萬一千零三十六元；庚○○
    之退票張數為一百六十九張，退票總金額高達二千五百零七萬四千八百元；己○○之退票張數為二十二張，退票總金額高達二百三十三萬七千元；戊○○之退票
    張數為七百三十八張，退票總金額高達二億一千五百二十五萬七千二百五十二元
    ；丙○○之退票張數為一百二十五張，退票總金額高達二千五百零六萬零九百四
    十九元。是以各該票據債務人之退票張數甚夥，金額驚人，堪信該等支票純係毫
    無清償意思及能力之發票人簽發之「芭樂票」無疑。雖被告甲○○辯稱上開票據
    並非「芭樂票」，而係客戶所交付之客票，部分亦兌現云云，並舉證人丙○○及
    己○○之證言為憑，而前開證人到庭亦謂係因貨物買賣而簽發支票（本院卷第九
    十三頁、第九十五頁訊問筆錄），告訴人辛○○○且稱其中有三、四張兌現（本
    院卷第一百四十頁審判筆錄）。但查，被告甲○○並無法詳細陳述交付票據者之
    年籍資料及交付之時地情節以供稽考，苟係正常商品交易所為，應不致如此，反
    徵該等票據確係來路不明。雖然，證人丙○○、己○○於審理時確為簽發票據係
    出於商品交易之陳述，惟證人己○○、壬○○於偵查中卻曰交付票據乃因借票或
    賭債等原因而交付（九十年度發查字第四○三號卷第一百三十八頁反面至第一百
    三十九頁訊問筆錄），除無從證明被告甲○○係自正常商品交易獲得支票之事實
    外，證人己○○之證言更前後相互矛盾。是故，如附表一、二所示支票，縱令其
    中三、四張曾有兌現，仍無解大部分確係無清償意思及能力之票據債務人簽發之
    事實，被告甲○○之前開辯解，與事實相違，自不可採。
四、然爾，被告甲○○交付「芭樂票」與告訴人辛○○○交付金錢之關係究竟為何？
    告訴人辛○○○於偵審時曾言：「（問：你提的支票，那些是第一次借錢的資料
    ？那些是換票？）所呈之影印資料全部第二次換票被告甲○○給我的。」（九十
    年度偵字第六七八八號卷第十一頁反面訊問筆錄）；「（問：你最後一次借被告
    甲○○金錢是何時？）在八十九年的五月三十一日是最後一次，金額大概是四十
    幾萬元。」（本院卷第一百三十六頁審判筆錄）；「（問：請求訊問告訴人現在
請求的票款是否是後來才換票的？）因為被告甲○○先前開出來的票都退票了，
    是芭樂票，所以我才會再叫他拿出票來換。（問：檢察官起訴書附表所示票據，
    是否是換票交給你的？）是換票交給我的，當場沒有交付金錢，不是因為借款而
    交付，交付日期是在八十九年九月底，當時交付客票的時候，是將過去的欠款全
    部分期交付二十幾張票據給我，所以這二十幾張票是被告欠我的總金額。」等語
    （本院卷第一百三十九頁審判筆錄）。基此而論，告訴人辛○○○最後一次交付
    金錢在八十九年五月間，被告甲○○遲至同年九月間始交付如附表一、二所示支
    票，前開支票並非告訴人辛○○○於交付借款同時所取得，至為灼然。申言之，
    前開支票既係被告甲○○取得借款之後始因為告訴人辛○○○要求換票之緣故而
    交付，告訴人辛○○○交付借款之初自無可能因該批票據信用良窳等因素而交付
    金錢，告訴人辛○○○自非受到被告甲○○交付發票人毫無清償意思及能力之芭
    樂票始受騙而交付財物。因此，被告甲○○交付如附表一、二所示支票以及被告
    乙○○簽發並提供自己及台灣香業公司名義支票均與告訴人辛○○○交付財物間
    無何關聯，即難等同於施行詐術。
五、雖然，告訴人辛○○○堅稱被告甲○○確於其交付借款之當時已交付另一批「芭
    樂票」，其因該批「芭樂票」退票後才要求被告甲○○提出如附表一、二所示支
    票換回之（本院卷第一百三十九頁審判筆錄）。第查，告訴人辛○○○就除如附
    表一、二所示支票外是否另外存在「芭樂票」，以及被告甲○○、乙○○二人是
    否以此博取其信任因而交付借款等情，自始未提出任何積極證據以供稽考，此部
    分指訴無法採信。除此之外，告訴人辛○○○與被告甲○○間存有長期金錢借貸
    事實，被告甲○○交付如附表一、二所示支票係應告訴人辛○○○之要求下所為
    ，業已敘明。告訴人辛○○○主動要求換票下，被告甲○○因而交付如附表一、
    二所示支票，被告乙○○始簽發自己及台灣香業公司名義支票，被告甲○○、乙○○既非主動交付或提供無清償意思及能力之支票，則其等交付或提供支票並非
    出於己身積極意願，亦難認為被告二人自始有意以交付如附表一、二所示支票之
    手法詐欺告訴人辛○○○。
六、再者，被告乙○○係台灣香業公司負責人，該公司係自八十九年三月十三日核准
    設立，九十年九月二十日解散；被告甲○○係聖大香業公司負責人，該公司自八
    十七年三月十一日核准設立，八十九年六月八日解散，有卷附各該公司登記資料
    可證（本院卷第一百六十四頁至第一百六十五頁）。而台灣香業公司八十九年五
    至六月之銷售額達四百二十九萬四千六百元，同年七至八月之銷售額達二十八萬
    四千五百二十四元，同年九至十二月之銷售額均為零；聖大香業公司八十八年七
    至八月之銷售額為六十二萬一千九百五十二元，同年九至十月之銷售額為二十一
    萬八千九百十四元，同年十一至十二月之銷售額為二十萬三千元，八十九年一至
    二月之銷售額為二十五萬一千三百二十四元，同年三至四月之銷售額為三十二萬
    一千五百六十二元，同年五至六月之銷售額為四十五萬元等情，有嘉義縣稅捐稽
    徵處九十一年九月六日九一嘉縣稅工字第○九一○二三三六七一號函暨營業人銷
    售額與稅額申報書在卷可查（本院卷第一百零七頁至第一百十七頁）。觀諸上述
    公司登記及營業稅資料，各該公司於設立期間，確有營業銷售之事實，並非時下
    虛設行號詐騙集團毫無經營之行徑可擬。雖台灣香業公司之退票張數為四十二張
    ，退票總金額達六百二十六萬六千一百元，且無任何註銷紀錄，亦有卷附法務部
    票據信用資訊連結作業查詢明細表可循（本院卷第一百五十五頁）。然則，退票
    紀錄僅代表該公司有無支付其名義票據款項之事實，而營業稅之申報則必須提出
    銷售憑證以供稅捐機關稽核，若欲判斷有無實際從事銷售行為，應以營業稅申報
    資料之記載較為準確。從而，台灣香業公司退票張數及金額縱然甚多，且無任何
    註銷紀錄，仍不因此影響該公司曾經實際從事銷售行為之認定。
伍、綜上所述，被告甲○○固曾交付如附表一、二所示支票與告訴人辛○○○收執，
    被告乙○○亦曾以自己及台灣香業公司名義簽發支票並提供被告甲○○交付告訴
    人辛○○○，而如附表一、二所示支票絕大部分係支票發票人毫無清償意思及能
    力之「芭樂票」。惟被告甲○○與告訴人辛○○○間自八十三、四年起即持續存
    有金錢借貸關係，被告甲○○每次告貸均交付客票以為清償，且多有兌現，直至
    八十九年始見跳票，自雙方過往之交易過程觀之，告訴人辛○○○所以持續交付
    財物，應非受到利益引誘誆騙所致，而係出於特定信任關係下所為。再依被告甲○○、乙○○之徵信資料言，其等於八十九年前之信用交易狀況大致正常，猶未
    達到不能支付之程度，雖其等名義所簽發之支票，間或退票，然半數以上已獲註
    銷，足見被告等人曾經試圖挽回己身債務問題，並非毫不相應。又如附表一、二
    所示支票確係「芭樂票」無疑，但此乃因告訴人辛○○○主動要求換票下所交付
    或簽發，並非被告甲○○、乙○○主動提出，難認被告等有何詐欺之意圖及實施
    詐術之行為。此外，被告二人分別擔任負責人之台灣香業公司及聖大香業公司確
    有經營銷售之事實，亦與虛設行號有別。職是之故，被告甲○○、乙○○雖對於
    告訴人辛○○○負有債務未克清償，然此純屬民事糾葛，應循民事程序圖謀解決
    ，揆諸首開說明，不能自此推論被告等之共同詐欺犯行。是被告等之辯解非無可
    採，尚難在本件指訴未臻無庸置疑地步下，遽為不利於被告二人之認定。此外，
    復查無其他積極證據足證被告甲○○、乙○○確有如公訴人所指共同詐欺犯行，
    不能證明其等犯罪，應為無罪判決之諭知。
據上論斷，依刑事訴訟法第三百零一條第一項，判決如主文。
本案經檢察官李文和到庭執行職務。
中      華      民      國    九十一    年     十一     月     十五     日
                                  臺灣嘉義地方法院刑事第二庭
                                        法  官  張  道  周
右正本證明與原本無異。
如不服本判決，應於判決送達後十日內向本院提出上訴狀( 應附繕本 )。
中      華      民      國    九十一    年     十一     月     十五     日
                                        書記官  王  佩  湘
附表一：告訴人辛○○○所提出附退票理由單之支票
┌──┬─────┬───┬────┬──────┬─────┬────┐
│編號│支票號碼  │面額  │發票日  │發票人      │拒絕往來日│背書人  │
│    │          │      │        │付款人      │開戶日    │        │
│    │          │      │        │帳號        │          │        │
├──┼─────┼───┼────┼──────┼─────┼────┤
│一  │HB0000000 │150000│89.09.30│台灣香業公司│89.10.27  │無      │
│    │          │      │        │華南銀行嘉南│89.04.26  │        │
│    │          │      │        │分行        │          │        │
│    │          │      │        │000000000   │          │        │
├──┼─────┼───┼────┤            │          ├────┤
│二  │HB0000000│200000│89.11.30│            │          │無      │
├──┼─────┼───┼────┤            │          ├────┤
│三  │HB0000000 │200000│89.10.31│            │          │無      │
├──┼─────┼───┼────┤            │          ├────┤
│四  │HB0000000 │200000│89.09.30│            │          │無      │
├──┼─────┼───┼────┤            │          ├────┤
│五  │HB0000000 │78000 │89.10.31│            │          │無      │
├──┼─────┼───┼────┼──────┼─────┼────┤
│六  │AG0000000 │150000│89.11.30│乙○○      │89.11.17  │甲○○  │
│    │          │      │        │萬通銀行嘉義│89.01.11  │        │
│    │          │      │        │分行        │          │        │
│    │          │      │        │829-2       │          │        │
├──┼─────┼───┼────┤            │          ├────┤
│七  │AG0000000 │150000│89.09.30│            │        │甲○○  │
├──┼─────┼───┼────┤            │          ├────┤
│八  │AG0000000 │150000│89.10.31│            │          │甲○○  │
├──┼─────┼───┼────┼──────┼─────┼────┤
│九  │0000000   │173560│90.02.15│王中漢      │89.11.24  │甲○○  │
│    │          │      │        │台南市第六信│89.08.14  │李勝木  │
│    │          │      │        │用合作社    │          │        │
│    │          │      │        │00000-0-0   │          │        │
├──┼─────┼───┼────┼──────┼─────┼────┤
│十  │YK0000000 │153600│90.02.18│王中漢      │89.11.24  │甲○○  │
│    │          │      │        │台北銀行永康│          │        │
│    │          │      │        │分行        │          │        │
│    │          │      │        │120-2       │          │        │
├──┼─────┼───┼────┼──────┼─────┼────┤
│十一│PA0000000 │72800 │89.11.30│丙○○      │89.09.29  │甲○○  │
│    │          │      │        │泛亞銀行楠梓│89.03.23  │曾秋典  │
│    │          │      │        │分行        │          │柏松    │
│    │          │      │        │0000000000  │          │        │
├──┼─────┼───┼────┼──────┼─────┼────┤
│十二│KX0000000 │100000│90.01.31│丁○○      │89.10.13  │乙○○  │
│    │          │      │        │合作金庫永康│89.04.07  │台灣香  │
│    │          │      │        │支庫        │          │堂      │
│    │          │      │        │000000000   │          │柏松    │
├──┼─────┼───┼────┼──────┼─────┼────┤
│十三│BD0000000 │125000│90.03.13│徐丙幸      │90.01.05  │甲○○  │
│    │          │      │        │台南區中小企│89.09.06  │        │
│    │          │      │        │銀仁德分行  │          │        │
│    │          │      │        │000000000│          │        │
├──┼─────┼───┼────┼──────┼─────┼────┤
│十四│BB0000000 │88500 │89.12.17│戊○○      │89.09.22  │乙○○  │
│    │          │      │        │誠泰銀行桃園│89.07.07  │台灣香堂│
│    │          │      │        │分行        │          │公司    │
│    │          │      │        │000000000   │          │        │
├──┼─────┼───┼────┼──────┼─────┼────┤
│十五│AU0000000 │90000 │89.10.25│萬雲龍      │89.09.29  │甲○○  │
│    │          │      │        │台灣中小企銀│89.05.15  │柏松    │
│    │          │      │        │開元分行    │          │曾秋典  │
│    │          │      │        │000000000   │          │        │
├──┼─────┼───┼────┤            │          ├────┤
│十六│AU0000000 │85000 │89.11.25│            │          │甲○○  │
│    │          │      │        │            │          │曾秋典  │
├──┼─────┼───┼────┼──────┼─────┼────┤
│十七│NA0000000 │263000│89.02.30│己○○      │88.11.19  │甲○○  │
│    │          │      │        │彰化銀行大林│87.02.23  │        │
│    │          │      │        │分行        │          │        │
│    │          │      │        │000000000   │          │        │
├──┼─────┼───┼────┼──────┼─────┼────┤
│十八│AFB0000000│100000│89.11.30│庚○○      │89.09.26  │乙○○  │
│    │          │      │        │土地銀行嘉義│89.03.28  │台灣香堂│
│    │          │      │        │分行        │          │公司    │
│    │          │      │        │000000000   │          │        │
├──┼─────┼───┼────┼──────┼─────┼────┤
│十九│BA0000000 │145600│90.01.31│壬○○      │89.12.15  │甲○○  │
│    │          │      │        │台南市第五信│89.06.23  │許三明  │
│    │          │      │        │用合作社    │          │        │
│    │          │      │        │00000-0-0   │          │        │
├──┼─────┼───┼────┤            │          ├────┤
│二十│BA0000000 │85000 │90.02.30│            │          │甲○○  │
├──┼─────┼───┼────┤            │          ├────┤
│二一│BA0000000 │88500 │90.02.20│            │          │甲○○  │
├──┼─────┼───┼────┼──────┼─────┼────┤
│二二│UA0000000 │156000│89.11.30│穗豐國際企業│89.11.30  │甲○○  │
│    │          │      │        │有限公司    │          │        │
│    │          │      │        │聯邦銀行總行│          │        │
│    │          │      │        │000000000   │          │        │
└──┴─────┴───┴────┴──────┴─────┴────┘
附表二：告訴人辛○○○所提出未附退票理由單之支票
┌──┬─────┬───┬────┬──────┬─────┬────┐
│編號│支票號碼  │面額  │發票日  │發票人      │拒絕往來日│背書人  │
│    │          │      │        │付款人      │開戶日    │        │
│    │          │      │        │帳號        │          │        │
├──┼─────┼───┼────┼──────┼─────┼────┤
│一  │HB0000000 │200000│89.08.31│台灣香堂公司│          │無      │
│    │          │      │        │華南銀行嘉南│          │        │
│    │          │      │        │分行        │          │        │
│    │          │      │        │000000000   │          │        │
├──┼─────┼───┼────┤            │          ├────┤
│二  │HB0000000 │309600│89.08.31│            │          │無      │
├──┼─────┼───┼────┤            │          ├────┤
│三  │FB0000000 │150000│89.08.31│            │          │無      │
├──┼─────┼───┼────┤            │          ├────┤
│四  │HB0000000 │200000│89.12.31│            │          │無    │
├──┼─────┼───┼────┤            │          ├────┤
│五  │HB0000000 │200000│90.01.31│            │          │無      │
├──┼─────┼───┼────┤            │          ├────┤
│六  │HB0000000 │200000│90.02.29│            │          │無      │
├──┼─────┼───┼────┤            │          ├────┤
│七  │HB0000000 │200000│90.03.31│            │          │無      │
├──┼─────┼───┼────┤            │          ├────┤
│八  │HB0000000 │200000│90.04.30│            │          │無      │
├──┼─────┼───┼────┤            │          ├────┤
│九  │HB0000000 │200000│90.05.31│            │          │無      │
├──┼─────┼───┼────┤            │          ├────┤
│十  │HB0000000 │200000│90.06.30│            │          │無      │
├──┼─────┼───┼────┤            │          ├────┤
│十一│HB0000000 │120000│90.07.31│            │          │無      │
├──┼─────┼───┼────┤            │          ├────┤
│十二│HB0000000 │220000│90.08.31│            │          │無      │
├──┼─────┼───┼────┼──────┼─────┼────┤
│十三│AG0000000 │150000│89.08.31│乙○○      │          │甲○○  │
│    │          │      │        │萬通銀行嘉義│          │        │
│    │          │      │        │分行        │          │        │
│    │          │      │        │829-2       │          │        │
├──┼─────┼───┼────┤            │          ├────┤
│十四│AG0000000 │150000│89.12.31│            │          │甲○○  │
├──┼─────┼───┼────┤            │          ├────┤
│十五│AG0000000 │150000│90.01.31│            │          │甲○○  │
├──┼─────┼───┼────┤            │          ├────┤
│十六│AG0000000 │150000│90.02.30│            │          │甲○○  │
├──┼─────┼───┼────┤            │          ├────┤
│十七│AG0000000 │150000│90.04.30│            │          │甲○○  │
├──┼─────┼───┼────┤            │          ├────┤
│十八│AG0000000 │150000│90.05.31│            │          │甲○○  │
├──┼─────┼───┼────┤            │          ├────┤
│十九│AG0000000 │150000│90.06.30│            │          │甲○○  │
├──┼─────┼───┼────┤            │          ├────┤
│二十│AG0000000 │150000│90.07.31│            │          │甲○○  │
├──┼─────┼───┼────┤            │          ├────┤
│二一│AG0000000 │150000│90.08.31│            │          │甲○○  │
├──┼─────┼───┼────┤            │          ├────┤
│二二│AG0000000 │150000│90.02.30│            │          │甲○○  │
├──┼─────┼───┼────┤            │          ├────┤
│二三│AG0000000 │150000│90.02.30│            │          │甲○○  │
├──┼─────┼───┼────┤            │          ├────┤
│二四│AG0000000 │150000│90.02.30│            │          │甲○○  │
├──┼─────┼───┼────┼──────┼─────┼────┤
│二五│AFB0000000│98000 │89.12.31│庚○○      │          │乙○○  │
│    │          │      │        │土地銀行嘉義│          │台灣香堂│
│    │          │      │        │分行        │          │公司    │
│    │          │      │        │000000000   │          │        │
└──┴─────┴───┴────┴──────┴─────┴────┘
附表三：各該金融機構函覆票據往來紀錄
┌──┬────┬─────────┬─────┬───────────┐
│編號│金融機構│日期              │戶名      │資料內容及出處        │
│    │        │文號              │帳號      │                      │
├──┼────┼─────────┼─────┼───────────┤
│一  │華南銀行│90.06.04          │台灣香業公│存款往來明細、支票存款│
│    │嘉南分行│華嘉南字第94號    │司        │票據退票紀錄查詢單、八│
│    │        │                  │00000000-0│九年九、十月存款不足明│
│    │        │                  │          │細表。發查卷第四十一頁│
│    │        │                  │          │。                    │
├──┼────┼─────────┼─────┼───────────┤
│二  │萬通銀行│90.05.31          │乙○○    │支票存款對帳單、支存止│
│    │嘉義分行│萬通嘉義字第82號  │829-2     │扣明細查詢單。發查卷第│
│    │        │                  │          │四十九頁。            │
├──┼────┼─────────┼─────┼───────────┤
│三  │土地銀行│90.05.24          │庚○○    │支票存款戶往來明細表、│
│    │嘉義分行│嘉存字第9000808號 │000000000 │退票紀錄明細表。發查卷│
│    │        │                  │          │第六十三頁。          │
├──┼────┼─────────┼─────┼───────────┤
│四  │彰化銀行│90.05.28          │己○○    │資金往來明細表。發查卷│
│    │大林分行│彰大林字第871號   │000000000 │第六十八頁。          │
├──┼────┼─────────┼─────┼───────────┤
│五  │台灣中小│90.05.28          │萬雲龍    │對帳單、退票紀錄明細表│
│    │企銀開元│開元字第01284號   │000000000 │。發查卷第七十三頁。  │
│    │分行    │                  │          │                      │
├──┼────┼─────────┼─────┼───────────┤
│六  │台南市第│90.05.28          │王中漢    │對帳單。發查卷第八十二│
│    │六信用合│南六信字第0813號  │00000-0-0 │頁。                  │
│    │作社    │                  │          │                      │
├──┼────┼─────────┼─────┼───────────┤
│七  │泛亞銀行│90.05.30          │丙○○    │支票存款分戶明細帳、拒│
│    │楠梓分行│泛楠發字第0945號  │00000000  │絕往來紀錄分戶登錄卡。│
│    │        │                  │          │發查卷第八十八頁。    │
├──┼────┼─────────┼─────┼───────────┤
│八  │誠泰銀行│90.05.29          │戊○○    │支票存款對帳單往來明細│
│    │桃園分行│誠泰銀(桃)字第9000│000000000 │、退補紀錄。發查卷第一│
│    │        │9號               │          │百零三頁。            │
├──┼────┼─────────┼─────┼───────────┤
│九  │合作金庫│90.06.01          │丁○○    │資金往來明細表、退票紀│
│    │永康支庫│合庫永康存字第2528│000000000 │錄明細表。發查卷第一百│
│    │        │號                │          │零六頁。              │
├──┼────┼─────────┼─────┼───────────┤
│十  │台南市第│90.06.13          │壬○○    │存款對帳單、退票資料紀│
│    │五信用合│南五信社發字第0547│00000-0-0 │錄。發查卷第一百十三頁│
│    │作社    │號                │          │。                    │
├──┼────┼─────────┼─────┼───────────┤
│十一│台南區中│90.06.13          │徐丙幸    │資金往來明細表。發查第│
│    │小企銀仁│南銀仁分字第79號  │000000000 │一百二十一頁。        │
│    │德分行  │                  │          │                      │
└──┴────┴─────────┴─────┴───────────┘
